sv: Företag och industri > Konstruktion: Obearbetade strukturella komponenter; Besiktning; Trafikkoner och trafiktunnor
cs: Obchod a průmysl > Stavebnictví: Surové konstrukční komponenty; Zeměměřičství; Dopravní kužely a směrové desky
ro-RO: Afaceri și sectorul industrial > Construcții: Componente structurale brute; Topografie; Conuri și balize de circulație
sk-SK: Obchod a priemysel > Stavebníctvo: Surové stavebné komponenty; Geodézia; Dopravné kužele a stĺpiky
hu: Üzlet és ipar > Építés: Nyers szerkezeti komponensek; Felmérés; Forgalmi bóják és hordók
th: ธุรกิจและอุตสาหกรรม > การก่อสร้าง: ส่วนประกอบโครงสร้างดิบ; การสำรวจรังวัด; กรวยและแผงกั้นบนถนน
bg-BG: Бизнес и промишленост > Строителство: Необработени структурни компоненти; Геодезия; Пътни конуси и варели
it: Commercio e industria > Costruzione: Componenti strutturali grezzi; Perizie; Coni stradali
zh-TW: 商業與各產業 > 營造建設: 原始結構組件; 勘測; 交通路錐/路障
da: Erhverv og industri > Byggeri: Strukturelle råmaterialer; Undersøgelser; Trafikkegler og -tønder
en: Business & Industrial > Construction: Raw Structural Components; Surveying; Traffic Cones & Barrels
pl: Biznes i przemysł > Budownictwo: Surowe elementy konstrukcyjne; Geodezja; Słupki i barierki drogowe
fr: Entreprise et industrie > Construction: Composants structurels bruts; Arpentage; Cônes de signalisation
zh-CN: 商业/工业 > 建筑用品: 原始结构组件; 勘测; 锥形和桶形交通路标
el: Επιχειρηματικός & βιομηχανικός εξοπλισμός > Κατασκευές: Ακατέργαστα δομικά στοιχεία; Τοπογραφία; Κώνοι & βαρέλια σήμανσης κυκλοφορίας
ja: ビジネス・産業 > 建築: 未加工の構造部品; 測量; ロードコーン
es: Economía e industria > Construcción: Componentes estructurales en bruto; Agrimensura; Conos y balizas de tráfico
tr: İş ve Endüstri > İnşaat: Ham Yapısal Bileşenler; Arazi Ölçümü; Trafik Konileri ve Silindirleri
ru: Бизнес и промышленность > Строительство: Сырьевые строительные материалы; Землеустроительные работы; Дорожные конусы и буферы
hr-HR: Posao i industrija > Izgradnja: Neobrađene strukturne komponente; Geodezija; Prometni čunjevi i bačve
lt-LT: Verslas ir pramonė > Statyba: Neapdoroti konstrukciniai komponentai; Geodezija; Eismo kūgiai ir stulpeliai
pt-PT: Business e industrial > Construção: Componentes estruturais em bruto; Topografia; Cones e barreiras de trânsito
nb: Forretninger og industri > Byggevarer: Strukturelle råkomponenter; Landskapsundersøkelser; Trafikkjegler og -tønner
de: Wirtschaft & Industrie > Baugewerbe: Rohbauteile; Vermessung; Verkehrskegel & -fässer
ko: 비즈니스/산업 > 건설: 건축 구조용 기초 자재; 측량; 원뿔형/드럼형 도로 표지
nl: Zakelijk en industrieel > Bouw: Ruwe structurele componenten; Landmeetkunde; Verkeerskegels en -pionnen
fi: Yritys ja teollisuus > Rakennustyöt: Rakenteiden raakakomponentit; Maanmittaus; Liikennekartiot ja esteet
sl-SI: Posel in industrija > Gradbeništvo: Neobdelane strukturne komponente; Geodetske storitve; Prometni stožci in sodi
pt-BR: Comercial e industrial > Construção: Componentes estruturais naturais; Agrimensura; Cones e barris de trânsito
vi: Kinh doanh & Công nghiệp > Xây dựng: Vật liệu kết cấu thô; Trắc địa công trình; Cọc tiêu và thùng giao thông